it: Metodo di adesione della toppa: Termoadesivo; Autoadesivo (senza colla); Tassello/striscia tubeless; Vulcanizzante (richiede colla/mastice a parte); Altro
vi: Phương pháp dán miếng vá: Kích hoạt bằng nhiệt; Tự dính (không keo); Miếng/dải vá lốp không săm; Lưu hóa (cần dùng keo/keo dán riêng); Khác
pl: Metoda klejenia łatki: Aktywowane ciepłem; Samoprzylepne (bez kleju); Kołek/sznur do opon bezdętkowych; Wulkanizacyjne (wymagają oddzielnego kleju); Inne
en: Patch adhesion method: Heat-activated; Self-adhesive (glueless); Tubeless plug/strip; Vulcanizing (requires separate glue/cement); Other
ko: 패치 접착 방법: 열 접착; 자가 점착(무접착제); 튜브리스 플러그/스트립; 가황(별도 접착제/시멘트 필요); 기타
nb: Metode for lappefesting: Varmeaktivert; Selvklebende (uten lim); Slangeløs plugg/stripe; Vulkaniserende (krever separat lim); Annet
pt-PT: Método de adesão de remendos: Termoativado; Autocolante (sem cola); Taco/fita tubeless; Vulcanização (requer cola/cimento à parte); Outro
el: Μέθοδος προσκόλλησης έμπλαστρου: Ενεργοποιείται με θερμότητα; Αυτοκόλλητο (χωρίς κόλλα); Βύσμα/λωρίδα tubeless; Βουλκανισμού (απαιτεί ξεχωριστή κόλλα/υγρό βουλκανισμού); Άλλο
pt-BR: Método de adesão do remendo: Ativado por calor; Autoadesivo (sem cola); Macarrão/tira para pneu sem câmara; Vulcanizante (requer cola/cimento à parte); Outro
ru: Метод крепления заплатки: Термоактивируемый; Самоклеящийся; Жгут/пробка для бескамерных шин; Вулканизируемый (требует клея/цемента); Другое
cs: Metoda aplikování nášivek: Teplem aktivovaná; Samolepicí (bez lepidla); Bezdušový knot/pásek; Vulkanizační (vyžaduje samostatné lepidlo); Ostatní
nl: Patch hechtingsmethode: Door warmte geactiveerd; Zelfklevend (zonder lijm); Tubeless plug/strip; Vulkaniserend (vereist aparte lijm/cement); Overig
ja: パッチ接着方法: 熱活性化; 自己粘着（接着剤不要）; チューブレスプラグ/ストリップ; 加硫（別途接着剤/セメントが必要）; その他
lt-LT: Lopelio tvirtinimo metodas: Suaktyvinamas karščiu; Lipnus (be klijų); Bekamerių padangų kaištis / juostelė; Vulkanizuojantis (reikia atskirų klijų / cemento); Kita
fr: Mode d’adhésion de la rustine: Thermoadhésif; Autocollant (sans colle); Bouchon/mèche tubeless; Vulcanisation (nécessite une colle/un ciment séparé); Autre
da: Metode til påsætning af lapning: Varmeaktiveret; Selvklæbende (uden lim); Slangeløs prop/lap; Vulkaniserende (kræver separat lim); Andet
hr-HR: Metoda lijepljenja flastera: Termoaktivacijsko; Samoljepljivo (bez ljepila); Čep/traka za gume bez zračnica; Vulkanizirajuće (zahtijeva posebno ljepilo); Ostalo
tr: Yama yapıştırma yöntemi: Isı ile aktive olan; Kendinden yapışkanlı (tutkalsız); Tubeless yama/şerit; Vulkanizasyon (ayrı bir yapıştırıcı/solüsyon gerektirir); Diğer
sk-SK: Metóda priľnutia fľaku: Teplom aktivované; Samolepiace (bez lepidla); Bezdušový knôt/pásik; Vulkanizačné (vyžaduje samostatné lepidlo); Iné
bg-BG: Метод на закрепване на нашивката: Термоактивиращо се; Самозалепващо се (без лепило); Фитил/лента за безкамерна гума; Вулканизиращо (изисква отделно лепило); Друго
fi: Laastarin kiinnitysmenetelmä: Lämpöaktivoituva; Itseliimautuva (liimaton); Tubeless-paikka/-nauha; Vulkanoituva (vaatii erillisen liiman); Muu
de: Befestigungsart des Flickens: Wärmeaktiviert; Selbstklebend (ohne extra Kleber); Tubeless-Stopfen/-Streifen; Vulkanisierend (erfordert separaten Kleber/Zement); Sonstige
zh-TW: 補片黏著方式: 遇熱黏合; 自黏 (無膠); 無內胎補胎條; 硫化 (需使用獨立膠水/黏合劑); 其他
zh-CN: 贴片粘合法: 热活化; 自粘（无胶）; 真空胎补胎胶条; 硫化（需单独购买胶水/粘合剂）; 其他
es: Método de adhesión de parches: Activado por calor; Autoadhesivo (sin pegamento); Tapón/tira para tubeless; Vulcanizado (requiere pegamento/cemento por separado); Otro
sv: Metod för lappens vidhäftning: Värmeaktiverad; Självhäftande (utan lim); Plugg/lagningssträng för slanglöst; Vulkaniserande (kräver separat lim); Övrigt
th: วิธีการยึดติดแผ่นแปะ: กระตุ้นด้วยความร้อน; กาวในตัว; แผ่นอุด/เส้นอุดแบบไม่มียางใน; การวัลคาไนซ์ (ต้องใช้กาวแยกต่างหาก); อื่นๆ
ro-RO: Metodă de lipire a peticului: Activat la căldură; Autoadeziv (fără lipici); Dop/bandă tubeless; Vulcanizare (necesită lipici/adeziv separat); Altele
hu: Javítótapasz rögzítési módja: Hőre aktiválódó; Öntapadós (ragasztó nélküli); Belső nélküli dugó / csík; Vulkanizáló (külön ragasztót / cementet igényel); Egyéb
sl-SI: Način lepljenja krpe/obliža: Toplotno aktivirano; Samolepilno (brez lepila); Čep/trak za pnevmatiko brez zračnice; Vulkanizacijsko (potrebuje ločeno lepilo/cement); Drugo